【裁判字號】    92,重訴,605
【裁判日期】    920902
【裁判案由】    清償債務
【裁判全文】
臺灣台中地方法院民事判決  九十二年度重訴字第六○五號
    原      告    中國信託商業銀行股份有限公司
    法定代理人    子○○
    訴訟代理人    癸○○
    被      告    甲○○
右當事人間請求給付借款事件，本院判決如左：
    主    文
被告應給付原告新台幣貳仟玖佰捌拾萬元，及自民國九十二年二月四日起至清償日止
，按年息百分之六‧六計算之利息，並自民國九十二年三月五日起至清償日止，逾期
在六個月以內者，按上開利率百分之十，逾期超過六個月以上部分，按上開利率百分
之二十計付違約金。
訴訟費用由被告負擔。
    事    實
甲、原告方面：
一、聲明：求為判決如主文所示。
二、陳述略稱：
    (1)緣被告伯奇大飯店於民國八十九年一月六日邀同訴外人王喬松及被告辛○○、
      庚○○、丁○○、戊○○為連帶保證人，向原告借款二千九百八十萬元，約定
      自八十九年一月六日起至九十二年一月六日止分期清償，利息按年息百分之六
      ‧並採機動利率計息，遲延履行時，除仍按上開利率外，逾期在六個月以內者
      ，按上開利率百分之十，逾期超過六個月以上部分，按上開利率百分之二十計
      付違約金。並約定任何一宗債務不依約清償本金或利息時，即喪失期限利益，
      全部債務視為到期。
    (2)該貸款於九十二年一月六日到期後，被告伯奇大飯店未依約償還本金，僅繳納
      利息至九十二年二月三日，依雙方所立之約定，上述借款尚欠本金二千九百八
      十萬元及如聲明所示之利息、違約金未清償。
    (3)訴外人王喬松於八十九年三月十二日死亡，而被告甲○○為王喬松之繼承人，
      依法繼承其全部遺產，依民法第一千一百五十三條規，其對被繼承債務，依法
      應負給付責任。爰依連帶保證及繼承之法律關係，請求被告清償欠款。
三、證據：提出授信約定書、保證書影本各一份、存款系統歷史交易查詢報表一份、
          催放帳戶最近截息日查詢表一份、繼承系統表、戶籍謄本等為證。
乙、被告方面：
一、聲明：原告之訴駁回。
二、陳述：對原告主張其為王喬松之繼承人及王喬松擔任系爭借款連帶保證人及該款
          項迄未清償完畢之事實均不爭執。惟希望原告先對伯奇大飯店之財產先為
          求償。
    理      由
一、本件原告主張之事實，已據其提出與所述相符之授信約定書、保證書影本各一份
    、存款系統歷史交易查詢報表一份、催放帳戶最近截息日查詢表一份、繼承系統
    表、戶籍謄本等為證，且為被告所不爭執，堪認屬實。
二、按連帶保證人乃保證人與主債務人連帶負債務履行責任之保證。訴外人伯奇大飯
    店向原告借用前開款項既未依約清償，訴外人王喬松為借款之連帶保證人，自應
    連帶負清償責任。又按繼承人自繼承開始時，承受被繼承人財產上之一切權利義
    務；繼承人對於被繼承人之債務，負連帶責任，民法第一千一百四十八條前段、
    第一千一百五十三條第一項分別定有明文；且一般保證債務並非專屬於保證人本
    身之債務，除特殊情形之保證外（例如：人事保證），縱使保證人死亡，其繼承
    人仍須繼承其保證債務，而對保證人死亡前已發生之債務，負償還之責 (最高法
    院八十六年度台上字第三七六五號、八十一年度台上字第一０一一號判決意旨參
    照)。本件連帶保證人即訴外人王喬松業已死亡，被告為其繼承人，自應由被告
    等繼承該連帶保證債務。又連帶債務之債權人，得對於債務人中之一人，或數人
    ，或其全體，同時或先後請求全部或一部之給付。民法第二百七十三條第一項定
    有明文，是被告自無主張先訴抗辯權之餘地。從而，原告本於繼承及連帶保證契
    約之法律關係，請求被告給付如主文第一項所示之本金、利息及違約金，為有理
    由，應予准許。
三、其餘被告伯奇大飯店、辛○○、庚○○、丁○○、戊○○、丙○○、乙○○、壬
    ○○、己○○等人，業據原告撤回起訴，附此敘明。
據上論結，本件原告之訴為有理由，依民事訴訟法第七十八條，判決如主文。
中      華      民      國    九十二    年      九      月      二      日
                              臺灣臺中地方法院民事第一庭
~B法    官  吳幸芬
右為正本係照原本作成
如對本判決上訴，須於判決送達後廿日內向本院提出上訴狀。
中      華      民      國    九十二    年      九      月              日
~B書 記 官


司法院資訊處製作；財團法人民間司法改革基金會備份。
